Config:
  hfst:
    Gen: ../../../src/generator-gt-norm.hfst
    Morph: ../../../src/analyser-gt-norm.hfst
  xerox:
    Gen: ../../../src/generator-gt-norm.xfst
    Morph: ../../../src/analyser-gt-norm.xfst
    App: lookup

Tests:



# todo:
# Proofread the gold standard (below)
# Then: run analyser, then correct.


  Noun - täi: # Noun (31) täi 'eng /est /fin' - full paradigm
    täi+N+Sg+Nom: täi
    täi+N+Sg+Gen: täi
    täi+N+Sg+Par: täid
    täi+N+Sg+Ill: täihte
    täi+N+Sg+Ine: täin
    täi+N+Sg+Ela: täist
    täi+N+Sg+All: täile
    täi+N+Sg+Ade: täil
    täi+N+Sg+Abl: täilt
    täi+N+Sg+Tra: täis
    täi+N+Sg+Ter: täiniq
    täi+N+Sg+Abe: täildäq
    täi+N+Sg+Com: täigaq
    täi+N+Pl+Nom: täiq
    täi+N+Pl+Gen: täie
    täi+N+Pl+Par: täie
    täi+N+Pl+Ill: täihte
    täi+N+Pl+Ine: täen
    täi+N+Pl+Ela: täest
    täi+N+Pl+All: täele
    täi+N+Pl+Ade: täel
    täi+N+Pl+Abl: täelt
    täi+N+Pl+Tra: täes
    täi+N+Pl+Ter: täeniq
    täi+N+Pl+Abe: täeldäq
    täi+N+Pl+Com: täiegaq
